臺灣嘉義地方法院刑事判決
110年度交訴字第12號
公  訴  人  臺灣嘉義地方檢察署檢察官
被      告  林秋貴


上列被告過失致死案件，經檢察官提起公訴（110 年度偵字第18
7 號），本院改依簡式審判程序，判決如下：
    主    文
林秋貴犯過失致人於死罪，處有期徒刑陸月，如易科罰金，以新
臺幣壹仟元折算壹日。緩刑貳年。
    犯罪事實
一、林秋貴考領有普通小型車駕駛執照，於民國109 年9 月11日
    上午10時10分許，駕駛車牌號碼000-0000之自用小客車，沿
    嘉義縣番路鄉台3 線公路之外側車道由南往北方向行駛，至
    該路段284 公里時，本應注意車前狀況及兩車並行之間隔，
    並隨時採取必要之安全措施，且超車時，應與前車左側保持
    半公尺以上之間隔，而依當時天候晴，日間自然光線、柏油
    路面乾燥、無缺陷、無障礙物、視距良好，客觀上並無不能
    注意之情事，竟疏未注意及此，貿然超越其同向右前方由李
    林改騎乘車牌號碼000-000 之普通重型機車，致與李林改所
    騎乘機車之左側車身發生擦撞，李林改因而人車倒地，受有
    硬腦膜下出血、血胸等，經送醫後仍不治死亡。林秋貴於駕
    車肇事後，對於有偵查犯罪權限之公務員尚未發覺犯罪前，
    主動向到場處理之嘉義縣警察局中埔分局交通事故處理小組
    警員許誌倫當場承認其為肇事者，自首而接受裁判。
二、案經臺灣嘉義地方檢察署檢察官據報相驗後簽分偵查起訴。
    理    由
一、本件被告所犯係死刑、無期徒刑、最輕本刑為3 年以上有期
    徒刑以外之罪，其於準備程序就前揭被訴事實為有罪之陳述
　　，經受命法官告知簡式審判程序之旨，並聽取被告及公訴人
    之意見後，本院認無不得或不宜改依簡式審判程序進行之情
    形，爰依刑事訴訟法第273 條之1 第1 項規定，裁定本件由
    受命法官獨任進行簡式審判程序，合先敘明。
二、認定犯罪事實所憑證據及理由：
  ㈠上揭犯罪事實，業據被告於警、偵及審理時均坦承過失犯行
    不諱，且經被害人家屬李松林陳述在卷，並有卷附天主教聖
    馬爾定醫院診斷證明書（李林改）、嘉義縣警察局中埔分局
    道路交通事故現場圖、道路交通事故調查報告表㈠㈡、交通事
    故照片黏貼紀錄表（現場與車損等）、證號查詢汽（機）車
    駕駛人與車號查詢汽（機）車車籍資料（KV3-677 、ACH-76
    26）、相驗屍體證明書暨檢驗報告書（含照片）等可稽（見
    相卷第25頁、第27-31 頁、第35-71 頁、第79-82 頁、第10
    1-141 頁）。足認被告之自白與事實相符，堪予認定。
  ㈡又按汽車行駛時，駕駛人應注意車前狀況，並隨時採取必要
    之安全措施；汽車超車時，應顯示左方向燈並於前車左側保
    持半公尺以上之間隔超過，行至安全距離後，再顯示右方向
    燈駛入原行路線，道路交通安全規則第94條第3 項、第101 
     條第1 項第5 款後段分別定有明文。被告既考領有合法駕
    駛
    執照（見相卷第81頁），對於前開規定自屬明知，並應予遵
    守。而依前揭道路交通事故調查報告表㈠、現場照片所示，
    本件交通事故發生當時天候晴，日間自然光線、柏油路面乾
    燥、無缺陷、無障礙物、視距良好等客觀情形，及被告於事
    故發生後經警檢測其酒精濃度為0mg/l ，有道路交通事故當
    事人酒精測定紀錄表1 紙在卷可考（見相卷第73頁），事後
    為警詢問時可清楚明確陳述其行車路線、事發狀況，依其智
    識能力及當時意識清楚情形均無不能注意之情事。且被告供
    稱當時距離被害人機車約9-10公尺，伊繼續往前直行經過時
　　，因被害人機車往左而發生撞擊導致事故發生（見相卷第15
    頁），其直行未注意車前狀況及兩車並行間隔、超車時未與
    右車保持半公尺以上距離之駕駛行為確有過失，至為灼然。
    本件被告之上述駕車過失行為與被害人之死亡結果間確具有
    相當因果關係，事證明確，洵堪認定，應依法論科。
三、論罪科刑：
  ㈠核被告所為，係犯刑法第276 條之過失致死罪。
  ㈡本件車禍發生後，報案人或勤指中心轉來資料未報明肇事人
    姓名，嘉義縣警察局中埔分局交通事故處理小組警員許誌倫
    前往現場處理時，並不知肇事者為何人，被告在場主動向其
    坦承為肇事駕駛人乙情，此有嘉義縣警察局中埔分局交通分
    隊道路交通事故肇事人自首情形紀錄表1 紙附卷可參（見相
    卷第77頁），故在有偵查權限之警員到現場處理前，警員既
    不知犯罪人為何人，仍屬未發覺之罪，而被告對於該未發覺
    之罪主動坦承其係行為人，且到庭表明願受裁判，爰依刑法
    第62條前段規定減輕其刑。　　
  ㈢爰審酌被告係合法考領駕照之駕駛人，其駕車疏未注意車前
    狀況及兩車並行間隔、超車不慎擦撞騎乘機車之被害人致死
    ，固有不該，惟過失究非如故意行為惡性重大，又被告犯後
    坦認己過之態度，以及強制險與任意險均已給付完畢（見院
    卷第11-13 頁、第39-40 頁調解筆錄、第71-73 頁），斟酌
    被害人家屬之意見，兼衡被告之個人智識程度、經濟與生活
    狀況（參個人戶籍資料查詢結果、院卷第97頁審理筆錄所載
　　）等一切情狀，量處如主文所示之刑，併諭知易科罰金之折
    算標準。 
　㈣末查，被告未曾受有期徒刑以上刑之宣告，有臺灣高等法院
    被告前案紀錄表附卷可考，其因失慮致罹刑章，犯後已坦承
    犯行，表示悔悟之意，除強制險已給付外，復與被害人家屬
    成立調解履行賠償，業如前述，本院綜合前開情形，認被告
    經此偵、審程序後，應知警惕，當無再犯之虞，並可藉違反
    緩刑規定將受刑罰執行之心理強制作用，謀求被告自發性之
    謹慎行事，暨參諸刑罰之目的固有處罰行為人之意義，惟依
    現今通行之概念係重在教育，而非重在懲罰，在刑罰制裁之
    實現上，宜採取多元而有彈性之因應方式，故對於初犯，惡
    性未深，天良未泯者，若因觸法即置諸刑獄自非刑罰之旨，
    是本院經斟酌再三，基於國家、社會人力資源之有效運用，
    認所宣告之刑以暫不執行為適當，爰依刑法第74條第1 項第
    1 款規定，併予宣告緩刑2 年，以勵自新。 
據上論斷，應依刑事訴訟法第273 條之1 第1 項、第299 條第1
項前段，刑法第276 條、第62條前段、第41條第1 項前段、第74
條第1 項第1 款，刑法施行法第1 條之1 第1 項，判決如主文。
本案經檢察官姜智仁偵查起訴，由檢察官林俊良到庭實行公訴。
中　　華　　民　　國　　110 　年　　5 　　月　　18　　日
                  刑事第二庭      法  官  王品惠
以上正本證明與原本無異。
如不服本判決應於收受送達後20日內向本院提出上訴書狀，並應
敘述具體理由；如未敘述上訴理由者，應於上訴期間屆滿後20日
內向本院補提理由書（均須按他造當事人之人數附繕本）「切勿
逕送上級法院」。
告訴人或被害人對於判決如有不服具備理由請求檢察官上訴者，
其上訴期間之計算係以檢察官收受判決正本之日期為準。
中　　華　　民　　國　　110 　年　　5 　　月　　18　　日
                                  書記官  黃亭嘉
附錄本案所犯法條：
中華民國刑法第276 條（過失致死罪）
因過失致人於死者，處5 年以下有期徒刑、拘役或50萬元以下罰
金。